【裁判字號】    99,交上易,85
【裁判日期】    990716
【裁判案由】    公共危險
【裁判全文】
臺灣高等法院高雄分院刑事判決        99年度交上易字第85號
上  訴  人
即  被  告  甲○○
上列上訴人因公共危險案件，不服臺灣高雄地方法院98年度交易
字第119 號中華民國99年6 月10日第一審判決（起訴案號：臺灣
高雄地方法院檢察署98年度偵字第25538 號），提起上訴，本院
判決如下：
     主  文
上訴駁回。
     理  由
一、按不服地方法院之第一審判決而上訴者，應向管轄第二審之
    高等法院為之。上訴書狀應敘述具體理由；上訴書狀未敘述
    上訴理由者，應於上訴期間屆滿後20日內補提理由書於原審
    法院，逾期未補提者，原審法院應定期間先命補正。第二審
    法院認為上訴書狀未敘述理由或上訴有第362 條前段之情形
    者，應以判決駁回之。但其情形可以補正而未經原審法院命
    其補正者，審判長應定期間先命補正，刑事訴訟法第361 條
    、第367 條，分別定有明文。又所謂不服第一審判決之具體
    理由，必係依據卷內既有訴訟資料或提出新事證，指摘或表
    明第一審判決有何採證、認事、用法或量刑等足以影響判決
    本旨之不當或違法，而構成應予撤銷之具體事由，始克當之
    （例如：依憑證據法則具體指出所採證據何以不具證據能力
    ，或依憑卷證資料，明確指出所為證據證明力之判斷如何違
    背經驗、論理法則）；倘僅泛言原判決認定事實錯誤、違背
    法令、量刑失之過重或輕縱，而未依上揭意旨指出具體事由
    ，或形式上雖已指出具體事由，然該事由縱使屬實，亦不足
    以認為原判決有何不當或違法者（例如：對不具有調查必要
    性之證據，法院未依聲請調查亦未說明理由，或援用證據不
    當，但除去該證據仍應為同一事實之認定），皆難謂係具體
    理由，俾與第二審上訴制度旨在請求第二審法院撤銷、變更
    第一審不當或違法之判決，以實現個案救濟之立法目的相契
    合，並節制濫行上訴（最高法院97年度台上字第892 號判決
    意旨參照）。是以上訴人之上訴書狀或補提之上訴理由書，
    雖有敘述上訴理由，惟所指判決不當、違法情形並未實際上
    存在或所指判決不當、違法情形未足以構成撤銷原判決之理
    由，即與未敘述具體理由無異（最高法院71年台上字第2364
    號判例意旨參照），其所為上訴，即不符合上訴之法定要件
    。
二、上訴人即被告甲○○因犯不能安全駕駛動力交通工具罪，經
    原審判處有期徒刑3 月，如易科罰金，以新臺幣1 千元折算
    1 日。被告不服提起上訴，略以：當時被告躺在車上睡覺，
    並未行駛中；有友人可以為證，判決書偏袒警員之供詞，為
    此提起上訴云云。
三、惟按犯罪事實之認定、證據之取捨及證據證明力如何，乃事
    實審法院之職權，而法院憑以認定犯罪事實之證據，並不以
    直接證據為限，即綜合各種證據，本於推理作用，為其認定
    犯罪事實之基礎，故何種證據應予調查，其調查之範圍如何
    ，如不違背經驗法則與論理法則，係屬事實審法院得依職權
    自由裁量之事項；苟無違經驗法則或論理法則，自不容任意
    指為違法，最高法院44年台上字第702 號、46年台上字第52
    9 號判例參照。
四、經查：被告自98年8 月26日下午至高鐵左營站接到其之友人
    即證人吳茂修時起，陸續在旗津之海產、到大寮唱卡拉OK、
    又到大寮光明路一家海產攤吃宵夜，宴飲數回至同日夜間11
    時40分止，並均有飲用啤酒，後又要約證人吳茂修再續攤繼
    續喝酒，以及於98年8 月27日凌晨1 時13分許為警測得呼氣
    酒精濃度達每公升0.88毫克等事實，業據其於警詢及原審所
    是認（見警卷第6 頁、原審卷第78頁) ，核與證人吳茂修於
    原審所證述：被告於上開時、地都有喝啤酒等語相合（見原
    審卷第70頁) ，並有被告之酒精濃度測試值紀錄紙在卷可憑
     (見警卷第12頁) 。是被告確有於98年8 月26日夜間11時40
    分許之前，飲用啤酒數回之事實，至堪認定。
五、證人即員警劉秉豐（原名劉達雄）於偵查中及原審審理時均
    具結證稱：當時伊正與員警吳宗晉擔服98年8 月27日凌晨0
    時至2 時之巡邏勤務，於同日（27日）凌晨0 時55分許，乘
    巡邏車由光華路南往北方向行至光華路與光明路一段之交岔
    路口，正在停等紅燈，結果看到一部紅色自小客車，車牌號
    碼ZI-9033 號，沿光明路一段東往西方向通過該交岔路口，
    行車不穩，停下來看到警車又開動，緩緩通過該交岔路口，
    伊與吳宗晉覺得該車怪怪的，所以光華路號誌一轉成綠燈，
    伊等就馬上左轉尾隨該車，見該車行駛到光明路一段1069
    號工廠前的路邊就停下來，伊與吳宗晉亦將巡邏車停在該車
    後方，前後不到1 、2 分鐘，該車通過上開交岔路口後，均
    保持在伊的視線範圍內，並在伊視線下停車，直到伊下車走
    向前去為止，均沒有看到有人下車，伊走到該車旁邊時，該
    車引擎仍在發動，車窗緊閉，被告此時已經把駕駛座放倒做
    睡覺狀，伊敲其車窗，被告起來開車門，聞到被告身上有酒
    味，伊詢問他是否酒後駕車，被告則答以他沒有開車而是在
    睡覺，伊在現場總共約20分鐘，並未看到任何人跑到被告的
    車子附近，被告在現場時並沒有表示在等朋友等語( 見偵卷
    第14頁、原審卷第80至81頁) 。是自證人即員警劉秉豐98年
    8 月27日凌晨0 時55分許發現上開車牌號碼ZI-9033 號紅色
    自小客車行車不穩走走停停時起至尾隨該紅色自小客車停車
    趨前盤查為止之1 至2 分鐘內，均無任何乘客進出該車，而
    被告被發現時，又係單獨一人在車內駕駛座上、引擎未關，
    及至員警劉秉豐陪伴在場之20分鐘內，亦無任何人接近返回
    該車等情，足見被告自為警發現時起至停車時止，即係獨自
    一人在車內駕駛座處，是被告辯稱，在車內等待有人返回云
    云，應與事實不符。均已詳敘其所憑證據、認定之理由，從
    形式上觀察，原判決並無認定事實錯誤或違背法令之情形。
六、又判決內另詳為敘明有關證人吳茂修除證述被告上開時地均
    有飲酒之事實外，對於證人吳茂修所證述：當天最後在大寮
    的海產店喝完酒之後，被告又說要再去別的地方喝酒，但因
    為被告已喝醉，所以由伊開車，被告僅告訴伊餐廳就在前面
    ，要伊再往前開一點點，結果伊一開動，被告隨就在副駕駛
    座上睡著了，伊對高雄不熟，不知道要如何開，伊只好把車
    開到離海產店不遠大約幾百公尺的地方停在路邊，自己叫計
    程車到中正路統聯車站搭車返回臺北，伊離開時沒有熄火，
    也沒有叫醒睡在副駕駛座的被告，伊並非去如廁，伊開車到
    停車離開，前後不到1 分鐘，離開後之情形，伊就不知道了
    ，也不能確定被告何時醒來，有無自己開車，伊翌日到大陸
    去，約2 、3 日後被告有打電話告訴伊被酒測之事等語（見
    原審卷第70至76頁) ；而認為被告辯稱在車上等待證人吳茂
    修如廁回來云云，純屬杜撰之詞。且以證人吳茂修雖確有駕
    駛被告之汽車之情形，然證人吳茂修因不認識路，僅稍微移
    動被告車輛，不到1 分鐘，即於98年8 月26日11時41分許，
    將被告之汽車停放路邊而自行離去，惟證人員警劉秉豐則係
    遲至98年8 月27日凌晨0 時55分許發現該紅色自小客車自光
    明路一段由東往西方向緩慢駛經光華路與光明路一段之交岔
    路口，顯然當時該車並非證人吳茂修所駕駛之情形，而係被
    告自行駕駛該車等情，亦詳予論述證人吳茂修之上開證述，
    尚不足以有利被告無本件犯行之認定。就事實之認定及證據
    之取捨，亦無違背經驗法則與論理法則。
七、是本院審酌上情，認原審已依全辯論意旨及調查證據之結果
    ，論處被告不能安全駕駛動力交通工具罪刑，並說明其認定
    事實之理由及所憑之證據，客觀上認事用法尚無不合，量刑
    亦屬妥適。上訴意旨猶執前詞，否認犯罪，指摘原判決不當
    ，惟並未依據卷內訴訟資料或提出新事實新證據，具體指摘
    原判決認事用法有何違法或不當，或違背論理法則或經驗法
    則之情形，顯屬上訴未敘述具體理由。核之上揭說明，應認
    本件上訴違背法律上之程式，應予以駁回。
八、依刑事訴訟法第367 條前段、第372 條，不經言詞辯論，逕
    為判決如主文。
中    華    民    國    99    年    7     月    16    日
                  刑事第九庭    審判長法  官   莊秋桃
                                      法  官   范惠瑩
                                      法  官   田平安
以上正本證明與原本無異。
不得再上訴。
中    華    民    國    99    年    7     月    16    日
                                      書記官   馬蕙梅

司法院資訊處製作；財團法人民間司法改革基金會備份。
